【裁判字號】    96,聲,1076
【裁判日期】    970108
【裁判案由】    聲明異議
【裁判全文】
臺灣屏東地方法院刑事裁定              96年度聲字第1076號
聲明異議人
即受刑人    甲○○
                    （臺灣屏東監獄竹田分監執行中）
上列異議人以檢察官執行之指揮為不當，向本院聲明異議，本院
裁定如下：
    主  文
異議駁回。
    理  由
一、聲明異議意旨略以：異議人即受刑人甲○○因違反毒品危害
    防制條例案件經判刑確定，前經向本院聲請（應係向臺灣屏
    東地方法院檢察署檢察官聲請之誤）延緩執行獲准，即未再
    接獲執行通知，嗣因另案經拘提到案，旋由臺灣屏東地方法
    院檢察署檢察官就上開案件以96年度執緝字第464 號、第46
    5 號發監執行，茲因受刑人前開案件符合減刑之規定，經向
    檢察官聲請卻遭駁回，爰依法聲明異議云云。
二、受刑人或其法定代理人或配偶，以檢察官執行之指揮為不當
    者，得向諭知該裁判之法院聲明異議，刑事訴訟法第484 條
    定有明文，所謂「諭知該裁判之法院」係指具體諭知主刑及
    從刑之法院，而聲明異議人前因違反毒品危害防制條例案件
    ，經本院先後於民國95年8 月28日、95年12月12日，分別以
    95年度訴字第578 號、95年度訴字第989 號、95年度易字第
    782 號判處有期徒刑1 年、8 月、6 月、1 年、6 月，共5
    徒刑確定（嗣已經本院於96年12月19日，以96年度聲字第10
    44號裁定應執行有期徒刑3 年3 月），有臺灣高等法院被告
    前案紀錄表在卷可憑，聲明異議人向諭知主刑之本院聲明異
    議，本院自有管轄權，合先敘明。
三、按中華民國96年罪犯減刑條例施行前，經通緝而未於中華民
    國96年12月31日以前自動歸案接受偵查、審判或執行者，不
    得依本條例減刑，該條例第5 條定有明文。本件異議人即受
    刑人甲○○因犯前開案件經判決確定，經臺灣屏東地方法院
    檢察署95年度執字第2885號、96年度執字第181 號分案執行
    ，嗣受刑人因迭經傳拘不到，經臺灣屏東地方法院檢察署檢
    察官聲請本院96年度聲字第350 號裁定沒入其保證金，於95
    年4 月18日由檢察長以屏檢光執莊緝字第383 號發布通緝後
    ，因受刑人於95年9 月19日經另案拘提到案，並經本院依檢
    察官聲請以96年度聲羈字第364 號裁定予以羈押，旋於95年
    10月19日經撤銷通緝，將前開執行案號依序改分96年度執緝
    字第464 號、第465 號，於96年10月22日將受刑人甲○○發
    監執行，除經本院調閱上開各執行案件、聲請沒入保證金案
    件全卷在案，並有臺灣高等法院被告前案紀錄表、在監在押
    全國紀錄表、通緝紀錄表、本院裁定書各1 份、本院判決書
    2 份在卷可稽。異議意旨雖指受刑人就前開執行案件聲請延
    緩執行獲准，嗣並未接獲任何執行通知云云，然依前開95年
    度執字第2885號卷內，固有受刑人甲○○96年2 月27日聲請
    延期報到書信1 份，惟其聲請旋經卷內臺灣屏東地方法院檢
    察署檢察官以96年3 月2 日屏檢瑞莊95執2885字第05888 號
    復函駁回聲請，並諭令立即到案，是聲請意旨此部分所言，
    要與事實不符。茲本件受刑人因前開案件經判刑確定，並於
    中華民國96年罪犯減刑條例施行前經通緝，既未因自動歸案
    而接受執行，揆諸前開說明，原無適用該條例減刑之餘地，
    檢察官不予聲請減刑，於法即無不合，異議意旨執詞主張檢
    察官之執行命令顯有不當，應予撤銷云云，難認有理由，應
    予駁回。
四、據上論斷，應依刑事訴訟法第486條，裁定如主文。
中    華    民    國    97    年    1     月    8     日
                    刑事第二庭  法  官  陳松檀
以上正本證明與原本無異。
如不服本裁定應於收受送達後五日內向本院提出抗告書狀敘述抗
告之理由抗告於台灣高等法院高雄分院。
中    華    民    國    97    年    1     月    8     日
                                書記官  林祥玉


司法院資訊處製作；財團法人民間司法改革基金會備份。
